臺灣高雄地方法院刑事判決　　　　　　　94年度訴字第2453號
 公　訴　人　臺灣高雄地方法院檢察署檢察官
 被　　　告　乙○○
 　　　　　　　　　　　3號
上列被告因違反洗錢防制法等案件，經檢察官聲請簡易判決處刑
（臺灣高雄地方法院檢察署94年度偵字第11984 號、94年度偵字
第14033 號），及移送併辦（94年度偵字第16802 號），經本院
認不宜依簡易判決處刑，簽准改依通常程序審理，被告於本院準
備程序進行中，就被訴事實為有罪之陳述，經本院告知簡式審判
程序意旨，並聽取公訴人及被告之意見後，合議裁定由受命法官
獨任進行簡式審判程序審理，本院判決如下：
    主  文
乙○○連續幫助意圖為自己不法之所有，以詐術使人將本人之物
交付，累犯，處有期徒刑肆月，如易科罰金，以佰元折算壹日
。
    事實及理由
一、本件被告乙○○所犯係死刑、無期徒刑、最輕本刑為三年以
    上有期徒刑以外之罪，其於準備程序中就被訴事實為有罪之
    陳述，經法官告知簡式審判程序之旨，並聽取公訴人、被告
    之意見後，認為適宜由受命法官獨任進行簡式審判程序，依
    刑事訴訟法第273 條之1 第1 項規定，裁定由受命法官獨任
    進行簡式審判程序，合先敘明。又公訴檢察官於本院準備程
    序中表示聲請簡易判決處刑書關於被告涉犯幫助洗錢及幫助
    常業詐欺部分係屬贅載，應予刪除，本件被告係犯幫助詐欺
    罪等語。因被告對於檢察官聲請簡易判決處刑書所載提供帳
    戶與姓名、年籍不詳綽號「阿元」之成年男子之事實為有罪
    之陳述，且公訴檢察官本於檢查一體，於本院準備程序更正
    聲請簡易判決處刑之法條，故本件應可採用簡式審判程序，
    附敘明之。
二、本件犯罪事實及證據，除事實部分更正及補充：「可能幫助
    不詳之詐欺犯罪集團領取詐欺犯罪所得之物，仍基於幫助詐
    欺之概括犯意」、「於94年3 月10日至中華郵政股份有限公
    司高雄新興分局（以下簡稱郵局）辦理局號000000-0號、帳
    號00 0000-0 號帳戶之印鑑變更後將郵局存摺、提款卡及密
    碼交給姓名、年籍不詳綽號「阿元」之成年男子」、「於94
    年3 月21日至彰化商業銀行新興分行（以下簡稱彰化銀行）
    開設之帳號00000000000000號帳戶，並於開戶後，將上開帳
    戶之存摺、提款卡及密碼交給姓名、年籍不詳綽號「阿元」
    之成年男子」、「於民國94年3 月24日，向台新國際商業銀
    行申請帳號000-00000000000000號帳戶，並將該帳戶存摺、
    提款卡、密碼等資料，交付予姓名、年籍不詳綽號「阿元」
    之成年男子使用，「阿元」所屬之犯罪集團成員遂於同年5
    月12日11時37分許，以行動電話簡訊向甲○○佯稱：依指示
    前往自動櫃員機操作即可退還行動電話保證金云云，使甲○
    ○不疑有詐而陷於錯誤，於同日12時16分許、12時33分許，
    前往新竹市民生郵局操作自動櫃員機，因而匯款新臺幣60,6
    71元、88,838元，至上開乙○○所提供之帳戶內，由該犯罪
    集團人員將款項領出，而幫助該犯罪集團為詐騙取財之行為
    ，經甲○○發現受騙後報警查獲。」；及證據部分補充：「
    被告於本院準備程序及審理程序之陳述」、「被害人甲○○
    於警詢中之指述、台新國際商業銀行客戶基本資料查詢表1
    紙、台新國際商業銀行交易明細表3 紙」外，餘均引用檢察
    官聲請簡易判決處刑書所載（如附件）。
三、核被告所為，係犯刑法第30條第1 項、第339 條第1 項詐欺
    取財罪之幫助犯。被告先後3 次提供帳戶、提款卡及密碼之
    犯行，時間緊接，方法相同，觸犯構成要件相同之罪名，顯
    係基於概括犯意為之，為連續犯，應依刑法第56條之規定，
    以一罪論並加重其刑。又聲請簡易判決與起訴有同一效力，
    而移送併案部分雖未據檢察官起訴，惟此部分與檢察官已起
    訴經論罪之部分，有連續犯之裁判上一罪關係，本院自得依
    法併予審理，附此敘明。被告曾於民國91年間因毒品危害防
    制條例案件，經判處有期徒刑8 月、5 月確定，定應執行刑
    11 月 ，而於93年8 月11日縮刑期滿執行完畢，有台灣高雄
    地方法院檢察署刑案資料查註紀錄表及台灣高等法院被告全
    國前案紀錄表可按，其於有期徒刑執行完畢後五年以內再犯
    有期徒刑以上之罪，為累犯，應依刑法第47條規定加重其刑
    ，並遞加之。被告實施詐欺構成要件以外之行為，係幫助犯
    ，爰依刑法第30條第2 項規定，按正犯之刑減輕之，並先加
    後減之。爰審酌被告貪圖小利，將個人帳戶提供他人詐欺取
    財使用，紊亂社會正常交易秩序，並使不法之徒藉此輕易從
    事犯罪，檢警難以追查緝捕，所造成之危害非輕，惟念其犯
    後坦承犯行犯後態度良好等一切情狀，量處如主文所示之刑
    ，並諭知易科罰金之折算標準。
據上論斷，應依刑事訴訟法第273 條之1 第1 項、第299 條第1
項前段、第310 條之2 、第454 條第2 項，刑法第56條、第30條
第1 項、第339 條第1 項、第47條、第41條第1 項前段，罰金罰
鍰提高標準條例第1條 前段、第2 條，判決如主文。
本案經檢察官林慧美到庭執行職務。
中　　華　　民　　國　　94　　年　　8 　　月　　26　　日
                  刑事第二庭  法　官  黃宣撫
如不服本判決，應於收受送達後10日內向本院提出上訴書狀，其
未敘述上訴之理由者並得於提起上訴後10日內向本院補提理由書
（均須按他造當事人之人數附繕本）。
以上正本證明與原本無異。
中　　華　　民　　國　　94　　年　　8 　　月　　26　　日
                              書記官  鄭永媚
附錄：本案論罪科刑法條全文
中華民國刑法第339條
(普通詐欺罪)
意圖為自己或第三人不法之所有，以詐術使人將本人或第三人之
物交付者，處5 年以下有期徒刑、拘役或科或併科1 千元以下罰
金。
以前項方法得財產上不法之利益或使第三人得之者，亦同。
前二項之未遂犯罰之。
